臺灣桃園地方法院刑事判決
111年度審交易字第410號
公  訴  人  臺灣桃園地方檢察署檢察官
被      告  蘇泳翊


上列被告因公共危險案件，經檢察官提起公訴（111年度偵字第2
4664號），被告就被訴事實為有罪陳述，本院裁定改依簡式審判
程序審理，判決如下：
    主      文
蘇泳翊駕駛動力交通工具而吐氣所含酒精濃度達每公升零點二五
毫克以上，累犯，處有期徒刑陸月，併科罰金新臺幣捌萬元，有
期徒刑如易科罰金，罰金如易服勞役，均以新臺幣壹仟元折算壹
日。
    事實及理由
一、本件犯罪事實及證據，除證據部分補充「被告蘇泳翊於本院
    準備程序及審理時之自白」外，其餘均與臺灣桃園地方檢察
    署檢察官起訴書之記載相同，茲引用如附件。
二、論罪科刑
（一）核被告蘇泳翊所為，係犯刑法第185條之3第1項第1款之駕
      駛動力交通工具而吐氣所含酒精濃度達每公升零點二五毫
      克以上之罪。又被告前因公共危險案件，經本院以107年度
      審交易緝字第9號判決分別判處有期徒刑7月、7月，應執行
      有期徒刑1年確定，於民國108年10月3日縮短刑期假釋交付
      保護管束，於109年2月3日假釋期滿未經撤銷，未執行之
      刑，以已執行論，有臺灣高等法院被告前案紀錄表在卷可
      稽，其於5年內故意再犯有期徒刑以上之本罪，為累犯。
      又司法院大法官於108年2月22日就累犯規定是否違憲乙事
      ，作成釋字第775號解釋：「有關累犯加重本刑部分，不
      生違反憲法一行為不二罰原則之問題。惟其不分情節，基
      於累犯者有其特別惡性及對刑罰反應力薄弱等立法理由，
      一律加重最低本刑，於不符合刑法第59條所定要件之情形
      下，致生行為人所受之刑罰超過其所應負擔罪責之個案，
      其人身自由因此遭受過苛之侵害部分，對人民受憲法第8
      條保障之人身自由所為限制，不符憲法罪刑相當原則，牴
      觸憲法第23條比例原則。」本院審酌被告所犯前案與本案
      為罪質相同之公共危險案件，被告顯未能記取前案科刑之
      教訓謹慎行事，漠視法紀，其對刑罰之反應力薄弱，未因
      此產生警惕作用，爰參照上開解釋意旨，依刑法第47條第
      1項規定加重其刑。
（二）爰以行為人之責任為基礎，審酌被告明知酒精成分對人之
      意識能力具有不良影響，酒後駕車對一般往來之公眾及駕
      駛人自身皆具有高度危險性，竟枉顧自身及公眾安全而酒
      後駕車，實屬不該；惟其犯後坦承犯行，態度良好，併兼
      衡其智識程度、生活狀況、素行等一切情狀，量處如主文
      所示之刑，並諭知易科罰金、易服勞役之折算標準。
據上論斷，應依刑事訴訟法第273條之1第1項、第299條第1項前
段、第310條之2、第454條第2項（本案採判決精簡原則，僅引述
程序法條），判決如主文。
本案經檢察官賴怡伶到庭執行職務。
中　　華　　民　　國　　111 　年　　10　　月　　26　　日
                      刑事審查庭    法  官    高上茹
以上正本證明與原本無異。
如不服本判決應於收受判決後20日內向本院提出上訴書狀，並應
敘述具體理由。其未敘述上訴理由者，應於上訴期間屆滿後20日
內向本院補提理由書（均須按他造當事人之人數附繕本）「切勿
逕送上級法院」。
                                    書記官   涂頴君
中　　華　　民　　國　　111 　年　　10　　月　　26　　日
附錄本判決論罪法條全文：
中華民國刑法第185條之3第1項
駕駛動力交通工具而有下列情形之一者，處 3 年以下有期徒刑
，得併科 30 萬元以下罰金：
一、吐氣所含酒精濃度達每公升零點二五毫克或血液中酒精濃度
    達百分之零點零五以上。
二、有前款以外之其他情事足認服用酒類或其他相類之物，致不
    能安全駕駛。
三、服用毒品、麻醉藥品或其他相類之物，致不能安全駕駛。
附件：
臺灣桃園地方檢察署檢察官起訴書
                                    111年度偵字第24664號
　　被　　　告　蘇泳翊　男　41歲（民國00年0月0日生）
　　　　　　　　　　　　住○○市○○區○○路000號
　　　　　　　　　　　　國民身分證統一編號：Z000000000號
上列被告因公共危險案件，業經偵查終結，認應該提起公訴，茲
將犯罪事實及證據並所犯法條分敘如下：
　　　　犯罪事實
一、蘇泳翊前因公共危險案件，經臺灣桃園地方法院以107年度
    審交易緝字第9號判決判處有期徒刑7月、7月，應執行有期
    徒刑1年確定，入監執行後，於民國108年10月3日縮刑假釋
    交付保護管束，於109年2月3日縮刑假釋期滿未經撤銷，未
    執行之刑，以已執行論。詎其仍不知悔改，明知飲酒吐氣所
    含酒精濃度達每公升0.25毫克以上，不得駕駛動力交通工具
    ，於111年4月25日晚間10時30分許起至翌日（26日）凌晨3
    時30分許止，在桃園市蘆竹區某友人住處飲用啤酒，竟未待
    體內酒精成分消退，仍於26日下午4時30分許，自桃園市○○
    區○○地○○○○號碼000-000號普通重型機車上路。嗣於26日下
    午5時10許，行經桃園市○○區○○路0段000號前時，為警攔檢
    盤查，復於26日下午5時13分許，測得其吐氣所含酒精濃度
    達每公升0.26毫克。
二、案經桃園市政府警察局桃園分局報告偵辦。
　　　　證據並所犯法條
一、前開犯罪事實，業據被告蘇泳翊於警詢與偵訊時坦承不諱，
    復有酒精測定紀錄表、桃園市政府警察局舉發違反道路交通
    管理事件通知單各1份在卷可稽，是被告犯嫌堪予認定。
二、核被告所為，係犯刑法第185條之3第1項第1款之吐氣所含酒
    精濃度達每公升0.25毫克以上而駕駛動力交通工具罪嫌。又
    查被告前有如犯罪事實欄所載之犯罪科刑及執行情形，有本
    署刑案資料查註紀錄表1份附卷可憑，其於徒刑執行完畢5年
    內，故意再犯本件有期徒刑以上之罪，為累犯，請參照司法
    院大法官解釋釋字第775號解釋意旨及刑法第47條第1項之規
    定，審酌依累犯之規定加重其刑。
三、依刑事訴訟法第251條第1項提起公訴。
　　此　致
臺灣桃園地方法院
中　　華　　民　　國　 111　　年　   6    月　  16　 日 
                              檢  察  官  陳  羿  如
本件證明與原本無異
中　　華　　民　　國　 111　　年　   6  　月    23   日
                              書  記  官  林  意  菁
所犯法條：
中華民國刑法第185條之3
駕駛動力交通工具而有下列情形之一者，處 3 年以下有期徒刑
，得併科 30 萬元以下罰金：
一、吐氣所含酒精濃度達每公升零點二五毫克或血液中酒精濃度
    達百分之零點零五以上。
二、有前款以外之其他情事足認服用酒類或其他相類之物，致不
    能安全駕駛。
三、服用毒品、麻醉藥品或其他相類之物，致不能安全駕駛。
因而致人於死者，處 3 年以上 10 年以下有期徒刑，得併科 2
百萬元以下罰金；致重傷者，處 1 年以上 7 年以下有期徒刑，
得併科 1 百萬元以下罰金。
曾犯本條或陸海空軍刑法第 54 條之罪，經有罪判決確定或經緩
起訴處分確定，於十年內再犯第 1 項之罪因而致人於死者，處
無期徒刑或 5 年以上有期徒刑，得併科 3 百萬元以下罰金；致
重傷者，處 3 年以上 10 年以下有期徒刑，得併科 2 百萬元以
下罰金。